臺灣板橋地方法院刑事判決　　　　　　　95年度簡字第6080號
聲　請　人　臺灣板橋地方法院檢察署檢察官
被　　　告　甲○○
上列被告因違反著作權法案件，經檢察官聲請以簡易判決處刑（
95年度偵字第17419 號），本院判決如下：
        主  文
甲○○意圖銷售而擅自以重製於光碟之方法侵害他人之著作財產
權，處有期徒刑柒月。緩刑貳年。
扣案之盜版影音光碟「愛在哈佛」（DVD） 貳片、盜版影音光碟
「白雪公主」（VCD） 片、空白光碟片DVD 伍片、黃牛皮信封
拾只、中華郵政貼紙（小心輕放）拾張、包裹託運單貳張，均沒
收之。
        事實及理由
一、本件犯罪事：甲○○明知「愛在哈佛」、「白雪公主」影片
    ，分別為永峰國際影音有限公司（下稱永峰公司）、七厘米
    影音科技有限公司（下稱七厘米公司）享有著作財產權之影
    音著作，且非得著作財產權人同意或授權不得重製或散布該
    非法重製物，竟仍基於意圖銷售而重製視聽著作於光碟並散
    布盜版視聽光碟之犯意，未經著作財產權人之同意或授權，
    自民國95年3 月19日起，多次在臺北縣中和市○○街172 巷
    12弄21號4 樓住處，以自備之電腦燒錄機非法重製上開影音
    著作於光碟後，利用其位於上開住處之電腦連結網路，在雅
    虎奇摩拍賣網站設立帳號「candyhong2006 」、及借用友人
    帳號「berry771221 」（聲請簡易判決處刑書漏未記載此帳
    號），在雅虎奇摩拍賣網站上刊登販售上開光碟之廣告，以
    每套新臺幣（下同）360 至450 元不等之價格，俟上網之不
    特定人士參與競標，並與得標買家約定將貨款匯至其所申辦
    之華南銀行雙和分行帳號000000000000號或中華郵政帳號00
    000000000000號帳戶中，再將貨品郵寄予買家，前後以此方
    式售出共約新臺幣10,310元之非法重製光碟。嗣於95年6 月
    27日10時15分許，在上址為警查獲，並扣得甲○○所有之盜
    版「愛在哈佛」DVD2片、「白雪公主」VCD3片、
    空白光碟片
    DVD5片、黃牛皮信封10只、中華郵政貼紙（小心輕放）10張
    、包裹託運單2 張等物。案經永峰公司、七厘米公司告訴臺
    灣板橋地方法院檢察署檢察官偵查後聲請簡易判決處刑。
二、證據：(一)被告甲○○之陳述。(二)且經告訴代理人乙○○、丙
    ○○之指訴。(三)授權使用合約書、錄影帶節目審查合格證明
    書、拍賣網頁資料、IP查詢資料、華南商業銀行雙和分行95
    年5 月11日（95）華雙和存字第66號函附存款人資料及交易
    明細表、中華郵政股份有限公司95年5 月18日儲字第095071
    1909號函附開戶資料暨客戶歷史交易清單各1 份、自動櫃員
    機交易記錄2 紙、搜索扣押筆錄、扣押物品目錄表各1 份。
    (四)扣案之盜版「愛在哈佛」DVD2片、「白雪公主」VCD3片等
    物。
三、核被告所為，係犯著作權法第91條第3 項、第2 項之意圖銷
    售而擅自以重製於光碟之方法侵害他人之著作財產權罪。被
    告散布重製光碟之低度行為，為重製之高度行為所吸收，應
    不另論罪。又按刑事法若干犯罪行為態樣，本質上原具有反
    覆、延續實行之特徵，立法時既予特別歸類，定為犯罪構成
    要件之行為要素，則行為人基於概括之犯意，在密切接近之
    一定時、地持續實行之複次行為，倘依社會通念，於客觀上
    認為符合一個反覆、延續性之行為觀念者，於刑法評價上，
    即應僅成立一罪；學理上所稱「集合犯」之職業性、營業性
    或收集性等具有重複特質之犯罪均屬之，例如經營、從事業
    務、收集、販賣、製造、散布等行為概念者是，最高法院95
    年度台上字第1079號判決可資參照。是以，本案被告意圖銷
    售而重製光碟之營業性行為，具有反覆、延續實行之特徵，
    應評價認係包括一罪之集合犯，僅論以一罪，而聲請簡易判
    決處刑認被告犯罪行為時間自95年3 月19日起至同年6 月27
    日為警查獲止，期間數次意圖銷售而重製盜版光碟之行為，
    係基於概括犯意而為之，且認為應依修正前刑法第56條規定
    之連續犯論處，容有誤會，附此敘明。爰審酌被告並無前科
    ，有台灣高等法院被告前案紀錄表1 份在卷可稽，足見其素
    行良好，兼酌以被告非法重製他人之影音著作，並以此牟利
    等犯罪動機、目的、手段，與侵害告訴人之著作財產權，致
    該公司蒙受損失，且影響知識經濟產業之發展，更損及我國
    保護智慧財產權之國際形象等犯罪所生危害程度，並考量被
    告犯後坦承犯行，且已與告訴人永峰公司及七厘米公司均達
    成和解，此有和解書2 份存卷可稽，犯後態度尚稱良好等一
    切情狀，量處如主文所示之刑。末查，被告前未曾受有期徒
    刑以上刑之宣告，有前述前案紀錄表在卷可查，其因一時失
    慮，致罹刑章，事後坦承犯行，且與告訴人永峰公司及七厘
    米公司達成和解，足見深具悔意，經此教訓當知警惕，信無
    再犯之虞，且本件雖非告訴乃論之罪，然告訴人等均已具狀
    表明不追究被告之法律責任，有刑事撤回告訴狀2 份附卷可
    憑，因認對被告所宣告之刑以暫不執行為適當，末按犯罪在
    新法施行前，於新法施行後之緩刑之宣告，應適用新法第74
    條之規定（最高法院95年第8 次刑事庭會議決議可資參照）
    。亦即，就緩刑之宣告，係依裁判時之情狀為其考量標準，
    此部分應逕依裁判時之法律為適用基準，無須比較新舊法，
    縱因而與主刑部分所適用之法律不同，亦無割裂適用法律之
    問題，爰依現行刑法第74條第1 項第1 款之規定宣告緩刑2
    年，以啟自新。
四、扣案之盜版影音光碟「愛在哈佛」（DVD）2片、盜版影音光
    碟「白雪公主」（VCD）3片，均係被告所有供上開犯罪所用
    之物，業據被告供明在卷，應依著作權法第98條之規定宣告
    沒收之。又扣案之空白光碟片DVD5片、黃牛皮信封10只、中
    華郵政貼紙（小心輕放）10張、包裹託運單2 張，則僅係預
    備供被告犯本件罪所用之物，應依刑法第38條第1 項第2 款
    規定諭知沒收。至於扣案之電腦主機1 台，扣案之DVD 外接
    式燒錄器1 台（含電源線1 條），被告否認該等物品係供其
    燒錄本件盜版光碟片所用之物，並陳稱供其用以燒錄上開盜
    版光碟片之電腦已上網拍賣掉了等語（見臺灣板橋地方法院
    檢察署95年度他字第2240號偵查卷第12頁），而證人即被告
    之弟洪政宏亦於警詢證稱：扣案之電腦主機1 台是伊二姐洪
    鈴茹所有，上開DVD 外接式燒錄器則係大姐甲○○拿來燒歌
    、燒片子自己看，伊也有用過等語（見同上偵查卷第25頁）
    ，故並無確切證據證明此等物品亦係供被告犯本件罪所用之
    物，自無從併予宣告沒收，附此陳明。
五、依刑事訴訟法第449 條第1 項前段、第3 項、第450 條第1
    項，著作權法第91條第3 項、第2 項、第98條，刑法第11條
    前段、第74條第1 項第1 款、第38條第1 項第2 款，判決如
    主文。
六、如不服本判決，得自收受送達之日起10日內向本院提出上訴
    狀（須附繕本），上訴於本院第二審合議庭。
中　　華　　民　　國　　96　　年　　3 　　月　　30　　日
                  刑事第十二庭  法　官 林淑婷
以上正本證明與原本無異。
如不服本判決應於送達後十日內向本院提出上訴狀。
                                書記官 林金良
中　　華　　民　　國　　96　　年　　3 　　月　　30　　日
附錄本案論罪科刑法條全文：
著作權法第91條
擅自以重製之方法侵害他人之著作財產權者，處三年以下有期徒
刑、拘役，或科或併科新臺幣七十五萬元以下罰金。
意圖銷售或出租而擅自以重製之方法侵害他人之著作財產權者，
處六月以上五年以下有期徒刑，得併科新臺幣二十萬元以上二百
萬元以下罰金。
以重製於光碟之方法犯前項之罪者，處六月以上五年以下有期徒
刑，得併科新臺幣五十萬元以上五百萬元以下罰金。
著作僅供個人參考或合理使用者，不構成著作權侵害。
著作權法第98條
犯第九十一條至第九十三條、第九十五條至第九十六條之一之罪
，供犯罪所用或因犯罪所得之物，得沒收之。但犯第九十一條第
三項及第九十一條之一第三項之罪者，其得沒收之物，不以屬於
犯人者為限。
